【裁判字號】    95,訴,266
【裁判日期】    950426
【裁判案由】    毒品危害防制條例
【裁判全文】
臺灣基隆地方法院刑事判決               95年度訴字第266號
公  訴  人  臺灣基隆地方法院檢察署檢察官
被      告  甲○○
                    （另案於臺灣基隆監獄基隆分監執行中）
上列被告因違反毒品危害防制條例案件，經檢察官提起公訴（95
年度毒偵字第645 號），本院合議庭裁定由受命法官獨任進行審
判，經改依簡式審判程序審理後判決如下：
    主      文
甲○○施用第一級毒品，累犯，處有期徒刑拾月。
    事      實
一、甲○○前因施用毒品案件，先後2 次經本院裁定送觀察、勒
    戒後，均認無繼續施用毒品之傾向，分別於民國88年4 月17
    日、89年12月7 日執行完畢釋放出所，並由臺灣基隆地方法
    院檢察署檢察官分別以88年度偵字第2325號、89年度毒偵字
    第2109號為不起訴處分確定。又因施用第一級毒品案件，經
    本院裁定送強制戒治，並判處有期徒刑7 月確定。再因施用
    第一級毒品案件，經本院判處有期徒刑7 月確定。強制戒治
    部分於92年5 月21日執行期滿，上開2 案件之有期徒刑則接
    續執行，於93年4 月2 日假釋付保護管束，並於93年6 月29
    日保護管束期滿，未經撤銷假釋，其未執行之刑以已執行論
    而執行完畢。又因施用第一、二級毒品案件，經本院判處有
    期徒刑10月確定（現執行中）。詎其猶不知戒斷毒癮，於強
    制戒治執行完畢釋放後5 年內，復基於施用第一級毒品海洛
    因之犯意，於95年1 月12日晚間11時許，在基隆市○○區○
    ○街103 巷8 號1 樓住處，以將海洛因摻水注入注針筒，再
    施打肌肉之方式，施用第一級毒品海洛因1 次。嗣於95 年1
    月14日凌晨零時35分許，為警依法通知甲○○至基隆市○○
    區○○路205 號之基隆市警察局第四分局採尿送驗後，結果
    呈嗎啡及可待因之陽性反應，始查悉上情。
二、案經基隆市警察局第四分局移送臺灣基隆地方法院檢察署檢
    察官偵查後起訴。
    理      由
壹、程序事項
    本件被告甲○○所犯者非為死刑、無期徒刑、最輕本刑為3
    年以上有期徒刑之罪或高等法院管轄第一審案件，其於準備
    程序進行中，先就被訴事實為有罪之陳述，經告知其簡式審
    判程序之旨，並聽取公訴人、被告之意見後，本院業已依刑
    事訴訟法第273 條之1 第1 項之規定，裁定由受命法官獨任
    以簡式審判程序進行本案之審理。
貳、實體事項
一、上開事實有下列證據足以證明：
  (一)被告之供述：
    上揭事實，業據被告於警詢、檢察官偵查中、本院審理時坦
    承在卷，其自白核與下列事證相符，可以採信。
  (二)台灣檢驗科技股份有限公司濫用藥物尿液檢體檢驗報告1 紙
    ：
    被告為警查獲後所採集之尿液，經以氣相層析質譜儀分析法
    為確認檢驗後，呈嗎啡及可待因之陽性反應。
  (三)臺灣高等法院被告前案紀錄表1 份：
    被告因施用毒品案件，經執行強制戒治，於92年5 月21日執
    行期滿。
二、論罪科刑之理由：
  (一)按海洛因係毒品危害防制條例第2 條第2 項第1 款所定之第
    一級毒品，被告予以施用，核其所為，係犯毒品危害防制條
    例第10條第1 項之施用第一級毒品罪。又被告因施用而持有
    第一級毒品海洛因，其持有第一級毒品之低度行為應為施用
    第一級毒品之高度行為所吸收，不另論罪。
  (二)按犯罪事實應依證據認定之，無證據不得認定犯罪事實；又
    被告之自白，不得作為有罪判決之唯一證據，仍應調查其他
    必要之證據，以察其是否與事實相符，刑事訴訟法第154 條
    第2 項、第156 條第2 項定有明文。公訴人依據被告之自白
    ，認被告自95年1 月12日晚間11時許起至同年月14日凌晨零
    時35分許為警採尿前之24小時內某時止，連續施用第一級毒
    品海洛因，然查除被告於本院自白施用第一級毒品海洛因之
    時間，有上揭驗尿報告可佐外，其餘被告自白施用第一級毒
    品海洛因部分，查無補強證據足以為憑，揆諸上開規定，自
    無從認定被告有公訴意旨所指此部分之施用第一級毒品犯行
    ，惟公訴人既認此部分與前開論罪科刑部分有連續犯之裁判
    上一罪關係，爰不另為無罪之諭知。
  (三)被告前曾受如事實欄所載有期徒刑之執行完畢，有臺灣高等
    法院被告前案紀錄表1 紙在卷可憑，其於5 年內再犯本案有
    期徒刑以上之罪，為累犯，應依法加重其刑。
  (四)爰審酌被告犯罪之動機、曾有施用毒品前科仍不思悔改，一
    再施用毒品，惟犯罪後坦承犯行，且所犯施用毒品行為係戕
    害自己身心健康，尚未危及他人等一切情狀，量處如主文所
    示之刑。
三、應適用之法律：
    刑事訴訟法第273 條之1 第1 項、第310 條之2 、第454 條
    第1 項、第299 條第1 項前段，毒品危害防制條例第10條第
    1 項、第23條第2 項，刑法第11條前段、第47條。
四、對於本件判決如有不服，得自收受送達後10日內，向本院提
    出上訴書狀，上訴於臺灣高等法院。
本案經檢察官乙○○到庭執行職務。
中    華    民    國    95    年    4    月    26    日
                  刑事第二庭法  官    劉桂金
以上正本證明與原本無異。
對於本件判決如有不服，應於收受送達後10日內，向本院提出上
訴書狀，上訴於臺灣高等法院，並按他造當事人之人數附具繕本
。
中    華    民    國    95    年    4    月    26    日
                            書記官    鄧順生
附錄論罪法條：
毒品危害防制條例第10條第1項：
施用第一級毒品者，處 6 月以上 5 年以下有期徒刑。


司法院資訊處製作；財團法人民間司法改革基金會備份。
